# 请教陈版：理财产品作为权益工具

提问人：jordaney 时间：2017-05-08 17:48:40
陈版，在一个项目中对于理财产品的认定，我们发生了争执，主要争议是：A企业购买银行的一项理财产品是作为“权益性工具”还是作为“债务工具”，判断的依据方面存在了分歧。
甲的观点是基于《金融工具列报准则》的应用指南： 权益工具，是指能证明拥有某个企业在扣除所有负债后的资产中的剩余权益的合同。 比如，企业发行的普通股，以及企业发行的、使持有者有权以固定价格购入固定数量本企业普通股的认股权证等。企业发行权益工具收到的对价扣除交易费用后，应当确认为股本（或实收资本）、资本公积（股本溢价或资本溢价）等。 甲因此认为，权益工具按定义，指的是对某个“企业”投资后、是否拥有其剩余权益，本质是个股权的概念。理财产品显然跟“企业”无关，与股权没有关系。[size=14.6667px]银行理财产品按产品协议是投资于国债的，因此不是权益工具； 乙的观点是：权益工具还是债务工具，本质是按是否享有剩余权益来划分。这个银行理财产品，按照事先约定的固定比例和理财产品到期日的净资产的乘积确定银行的管理费之后，剩余的收益属于A企业。所以是权益工具。
陈版，请指教。

回答人：chenyiwei
乙的观点相对合理，按仍需在附注中充分披露该理财产品的主要条款。

提问人：jordaney 时间：2017-05-09 21:25:47
陈版主，感谢答复！ 如果乙的观点相对合理的话，衍生出另一个问题进一步讨教： 因为可供出售金融资产须按照“可供出售权益工具”和“可供出售债务工具”分类披露，按乙的观点这种银行理财产品应列为“可供出售权益工具”，我们遍查上市公司年报，未能发现。
基本都是划分为“可供出售债务工具”的。 不知陈版主有无一两个案例分享，以作为乙观点的实践佐证。同时，我们也很疑惑，市场上许多理财产品都是“扣除一定管理费后的剩余权益归投资方”的，但很奇怪没见到有上市公司将其列为“可供出售的权益工具”的。

回答人：chenyiwei
可能是因为所购买的是优先级份额，保障程度较高；或者隐性的刚兑承诺的影响导致。但理论上应属于权益工具，即属于金融工具列报准则第三章所述特殊权益工具中的第二种。